臺灣高雄地方法院刑事判決　　　　　　　96年度訴字第3195號
公　訴　人　臺灣高雄地方法院檢察署檢察官
被　　　告　甲○○
　　　　　　　　　　現於臺灣高雄第二監獄
上列被告因違反槍砲彈藥刀械管制條例案件，經檢察官提起公訴
（95年度偵字第23191 號），被告於本院準備程序中為有罪之陳
述，經合議庭裁定由受命法官依簡式審判程序獨任審理，本院判
決如下：
    主  文
甲○○未經許可，寄藏槍砲之主要組成零件，處有期徒刑壹年貳
月，併科罰金新臺幣拾萬元，罰金如易服勞役，以新臺幣壹仟元
折算壹日；減為有期徒刑柒月，併科罰金新臺幣伍萬元，罰金如
易服勞役，以新臺幣壹仟元折算壹日。扣案土造金屬槍管壹支，
沒收之。
    事 實 及 理 由
一、甲○○明知未經主管機關許可，不得持有及寄藏槍砲彈藥刀
    械管制條例之違禁物，竟未經許可，基於寄藏槍枝之主要組
    成零件槍管及具殺傷力子彈之犯意，於民國95年初某日，在
    其位於高雄縣大樹鄉姑山村15號住處，收受「李來基」所交
    付未具傷害力之仿BERTTA廠92FS型半自動手槍所製造之槍枝
    ，換裝土造金屬槍管之主要組成零件而成之改造手槍（槍枝
    管制編號0000000000）1 枝、仿BERTTA廠半自動手槍製造之
    金屬槍身（含彈匣）1 枝、具有殺傷力之土造金屬彈殼加裝
    直徑約9.0mm 金屬彈頭1 顆、玩具金屬彈殼1 顆，旋即將上
    開槍、彈藏放在其位於高雄縣大樹鄉姑山村15號之住處，未
    經許可而予寄藏之。嗣於95年8 月31日凌晨0 時50分許，甲
    ○○持上開槍、彈，搭乘陳人杰（另行偵查）所駕駛、並搭
    載張芷菻（另行偵查）之車牌號碼VN -0591號自用小客車，
    前往高雄市○○區○○路65號7 樓之6 ，甲○○即將2 個槍
    身、1 個滑套及2 個彈匣帶下車，其餘槍管、子彈則置放在
    該自用小客車內，旋為警在高雄市○○區○○路65號前及該
    自用小客車內扣得上開槍、彈及土造金屬槍管之槍砲主要組
    成零件。
二、本件被告甲○○所犯為死刑、無刑徒刑或最輕本刑為3 年以
    上有期徒刑以外之罪，其於準備程序中就被訴犯罪事實，為
    有罪之陳述，經法官告知簡式審判程序之旨，並聽取當事人
    之意見後，依刑事訴訟法第273 條之1 第1 項規定，裁定由
    受命法官獨任進行簡式審判程序，合先指明。
三、上揭犯罪事實，業據被告甲○○於本院審理時均能坦承不諱
    ，核與證人陳人傑及證人張芷菻於警詢、偵查證述之情節相
    符，並有未具傷害力之仿BERTTA廠92FS型半自動手槍所製造
    之槍枝，換裝土造金屬槍管之主要組成零件而成之改造手槍
    （槍枝管制編號0000000000）1 枝、仿BERTTA廠半自動手槍
    製造之金屬槍身（含彈匣）1 枝、具有殺傷力之土造金屬彈
    殼加裝直徑約9.0mm 金屬彈頭1 顆及玩具金屬彈殼1 顆扣案
    可稽，而依卷附內政部警政署刑事警察局95年10月23日刑鑑
    字第0950141413號槍彈鑑定書暨所附照片及內政部95年12月
    6 日內授警字第09950871789 號函各1 份所示，扣案送驗改
    造手槍（槍枝管制編號0000000000）1 枝，所換裝之土造金
    屬槍管係屬內政部86年11月24日台（86）內警字第 8670683
    號函所公告之槍砲主要組成零件，而扣案送驗之土造金屬彈
    殼加裝直徑約9.0mm 金屬彈頭1 顆，可擊發，具有殺傷力，
    其餘扣案物品則均不具殺傷力。是被告之自白已有相當之證
    據資料予以補強，應堪信為真實。從而，本案事證明確，被
    告犯行堪予認定，應依法論科。
四、查扣案送驗改造手槍（槍枝管制編號0000000000）1 枝，所
    換裝之土造金屬槍管係屬內政部86年11月24日台（86）內警
    字第8670683 號函所公告槍砲彈藥刀械管制條例第4 條第 3
    項所稱之槍砲主要組成零件，而扣案送驗之土造金屬彈殼加
    裝直徑約9.0mm 金屬彈頭1 顆，可擊發，具有殺傷力，業經
    內政部警政署刑事警察局以95年10月23日刑鑑字第09501414
    13號槍彈鑑定書暨所附照片及內政部以95年12月6 日內授警
    字第09950871789 號函各1 份函示在卷，是故核被告所為，
    乃係涉犯槍砲彈藥刀械管制條例第13條第4 項之未經許可寄
    藏槍砲之主要組成零件罪及同法第12條第4 項未經許可寄藏
    具殺傷力子彈罪。被告持有槍砲之主要組成零件及具殺傷力
    子彈之行為，為寄藏之當然結果，不另論罪（最高法院74台
    上3400號判例意旨參照）。公訴人誤認被告應係犯持有槍砲
    之主要組成零件罪及持有具殺傷力子彈罪，尚有未合，惟寄
    藏與持有槍砲之主要組成零件及具殺傷力子彈等行為，本俱
    係規定於同一法條，是以無變更起訴法條之適用，併予指明
    。又被告以一寄藏行為，同時犯寄藏槍砲之主要組成零件罪
    及寄藏具殺傷力子彈罪，係一行為觸犯數罪名，為想像競合
    犯，應從一重論以槍砲彈藥刀械管制條例第13條第4 項之未
    經許可寄藏槍砲之主要組成零件罪。爰審酌被告未經許可寄
    藏槍砲之主要組成零件及具殺傷力子彈，固屬不該，惟其於
    本院審理時尚能坦承犯行，及其所寄藏槍砲之主要組成零件
    僅有土造金屬槍管1 支，數量非多，且該零件用以組成之槍
    枝亦未具殺傷力，情節尚屬輕微等一切情狀，量處如主文所
    示之刑，並斟酌被告教育程度、家庭經濟狀況等節，就併科
    罰金之部分，諭知易服勞役之折算標準。又被告犯本罪之終
    了時點在96年4 月24日以前，且合於中華民國九十六年罪犯
    減刑條例所定之減刑條件，爰依該條例減其宣告刑二分之一
    ，併就併科之罰金刑，諭知易服勞役之折算標準。
五、扣案槍砲之主要組成零件土造金屬槍管1 支，係屬違禁物，
    已如前述，應依刑法第38條第1 項第1 款之規定，予以宣告
    沒收；另扣案土造金屬彈殼加裝直徑約9.0mm 金屬彈頭1 顆
    ，係屬違禁物，然已經擊發，業經內政部警政署刑事警察局
    以95年10月23日刑鑑字第0950141413號槍彈鑑定書暨所附照
    片函示在卷，應屬已滅失，爰不依刑法第38條第1 項第1 款
    ，為沒收之宣告。至如犯罪事實所示其餘扣案物品，均與被
    告本件犯行無實質之關連性，且均不具殺傷力，爰不依刑法
    第38條第1 項第1 款，為沒收之宣告
據上論斷，應依刑事訴訟法第273 條之1 第1 項、第284 條之 1
、第299 條第1 項前段，槍砲彈藥刀械管制條例第12條第4 項、
第13條第4 項，刑法第11條前段、第55條、第42條第3 項、第38
條第1 項第1 款，中華民國九十六年罪犯減刑條例第2 條第1 項
第3 款、第7 條，判決如主文。
本案經檢察官乙○○到庭執行職務。
中　　華　　民　　國　　96　　年　　9 　　月　　14　　日
                  鳳山刑事第一庭      法　官  陳盈吉
以上正本證明與原本無異。
如不服本判決應於收受本判決後10日內向本院提出上訴書狀，並
應敘述具體理由，如未敘述上訴理由者，應於上訴期間屆滿後20
日內補提理由書狀於本院（均須按他造當事人之人數附繕本）「
切勿逕送上級法院」。
中　　華　　民　　國　　96　　年　　9 　　月　　14　　日
 　　　　　　　　　　　　　　　       書記官  吳俊達
附錄本判決論罪科刑法條：
槍砲彈藥刀械管制條例第12條第1 項、第4 項
未經許可，製造、販賣或運輸子彈者，處1 年以上7 年以下有期
徒刑，併科新台幣500 萬元以下罰金。
未經許可，持有、寄藏或意圖販賣而陳列子彈者，處5 年以下有
期徒刑，併科新台幣300萬元以下罰金。
槍砲彈藥刀械管制條例第13條第1 項、第4 項
未經許可，製造、販賣或運輸槍砲、彈藥之主要組成零件者，處
3 年以上10年以下有期徒刑，併科新臺幣700 萬元以下罰金。
未經許可，持有、寄藏或意圖販賣而陳列第1 項所列零件者，處
6 月以上5 年以下有期徒刑，併科新臺幣300 元以下罰金。
